臺灣屏東地方法院刑事判決　　　　　　　　　　　　　九十三年度易字第一七三號
　　公　訴　人　臺灣屏東地方法院檢察署檢察官
　　被　　　告　乙○○
右列被告因偽造文書等案件，經檢察官提起公訴（九十三年度偵字第七四二號、第七
八０號），本院裁定適用簡式審判程序，判決如左：
     主  文
乙○○連續行使偽造私文書，足以生損害於公眾及他人，處有期徒刑伍月，如易科罰
金，以參佰元折算壹日，卷附如附表所示之偽造「甲○○」署名拾枚、指押拾伍枚均
沒收；又竊盜，處有期徒刑參月，如易科罰金，以參佰元折算壹日；應執行有期徒刑
陸月，如易科罰金，以參佰元折算壹日，卷附如附表所示之偽造「甲○○」署名拾枚
、指押拾伍枚均沒收。
     事  實
一、乙○○於民國八十九年十月十六日晚間八時四十分許，因涉嫌違反毒品危害防制
    條例案件，為警在高雄市鼓山區旗津海水浴場大門前查獲，詎其為脫免刑責竟基
    於偽造署押以行使偽造私文書之概括犯意，冒用其弟甲○○之名義，先後於如附
    表所示之時間，接受高雄市政府警察局三民第一分局、臺灣高雄地方法院檢察署
    檢察官、臺灣高雄地方法院法官之訊問，並先後為如附表編號二、四、五、六、
    八所示之偽造署押，及如附表編號一、三、九所示之行使偽造私文書等行為，均
    使甲○○本人受有刑事訴追之虞，而足以生損害於甲○○、偵查機關偵查犯罪及
    司法機關對於觀察勒戒案件審理之正確性。嗣於九十一年八月三日，甲○○經警
    盤檢而告知已有前科紀錄後，始悉上情。
二、乙○○意圖為自己不法之所有，於九十二年十二月二十八日上午十時許，至位於
    南投市○○路○段六八三號「安麗美容院」內觀察、伺機竊取財物，適客人李素
    如離座沖洗頭髮，而未能注意之際，趨前竊取李素如置於座位前方鏡台上之皮包
    一只（內有新台幣一萬一千元、行動電話一具及重型機車駕照、郵局提款卡各一
    張），得手後迅速逃逸，所得財物則藏匿於同段六七九號旁空地雜物堆內，惟旋
    於同時三十分許，為警據報循線查獲。
三、案經高雄市政府警察局三民第一分局報請臺灣高雄地方法院檢察署檢察官偵查後
    ，呈請臺灣高等法院高雄分院檢察署檢察長令轉臺灣屏東地方法院檢察署檢察官
    偵查起訴，及南投縣警察局南投分局報請臺灣南投地方法院檢察署檢察官偵查後
    ，呈請臺灣高等法院檢察署檢察長令轉臺灣屏東地方法院檢察署檢察官偵查起訴
    。
     理  由
一、右揭事實，業據被告乙○○於本院審理時坦承不諱，核與證人甲○○於偵訊中指
    稱遭人冒名應訊之情節，及證人李素如於警訊中指述遭竊經過（李素如之警訊證
    言，被告不爭執證據能力）等情節相符，復有照片四張、贓物保領結一紙，及如
    附表所示之通知書、口卡、調查筆錄、真實姓名對照表、訊問筆錄及送達證書等
    在卷可稽，堪認被告前開不利於己之自白，確與事實相符，應可採信，本案事證
    明確，被告犯行洵堪認定。
二、核被告冒用「甲○○」之名義應訊，並在前開警偵訊及法院筆錄、甲○○之口卡
    片上各偽造如附表所示之「甲○○」署押，係犯刑法第二百十七條第一項偽造署
    押罪；另被告於如附表編號一、三、九所示之逕行逮捕通知書、權利告知書及送
    達證書中分別偽造「甲○○」署押，表示甲○○業已收受該等通知（同意接受夜
    間訊問）、告知及臺灣高雄地方法院八十九年度毒聲字第八一五一號裁定之送達
    等意，並分別行使交付予警員鐘予麟、法警收執，核係犯同法第二百十六條、二
    百十條行使偽造私文書罪，惟公訴意旨漏未斟酌此點，而認被告如附表編號一、
    三所示之部分，係犯同法第二百十七條第一項偽造署押罪，尚有未洽，惟其基本
    事實同一，本院自應予以審理，並變更此部分之起訴法條。又核被告竊取李素如
    所有之財物，所為則係犯同法第三百二十條第一項竊盜罪。被告在前揭逕行逮捕
    通知書、權利告知書及送達證書上偽造署名、指押為偽造私文書之階段行為，不
    另論偽造署押罪。又被告偽造私文書之低度行為為其後行使偽造私文書之高度行
    為所吸收，亦不另論罪。被告多次偽造署名、指押及行使偽造私文書之行為，時
    間緊接，所犯罪名相同，顯係出於概括之犯意為之，均為連續犯，爰各依刑法第
    五十六條之規定以一罪論，並加重其刑。被告所犯連續行使偽造私文書罪與連續
    偽造署押罪間，有方法目的之牽連關係，為牽連犯，應從一重之連續行使偽造私
    文書罪處斷。被告所犯竊盜罪及連續行使偽造私文書罪，犯意個別，行為互異，
    應分論併罰。公訴人雖未就被告如附表編號四、七、八、九所示之偽造署押、行
    使偽造私文書等部分提起公訴，惟查被告該等部分之犯行，分核與已起訴之部分
    ，有牽連犯、連續犯之裁判上一罪關係，為起訴效力所及，本院自應併予審理。
    爰審酌被告冒用他人名義應訊，混淆司法機關追訴犯罪之正確性，浪費訴訟資源
    甚鉅，且正年富力強，不思循合法途徑獲取財富，竟藉竊盜獲利之心態可議，惟
    念其犯罪後坦承犯行，於本院審理時悔意殷殷，及其犯罪之動機、手段、所生損
    害等一切情狀，量處如主文所示之刑，並諭知易科罰金之折算標準（按被告連續
    行使偽造私文書行為後，刑法第四十一條，犯最重本刑為三年以下有期徒刑以下
    之刑之罪，而受六個月以下有期徒刑或拘役之宣告，因身體、教育、職業、家庭
    之關係，執行顯有困難者，得易科罰金之規定，就所犯之罪法定最重本刑之刑度
    ，業經修正為五年以下有期徒刑，並改列為同條第一項前段，經總統於九十年一
    月十日公布，本件連續行使偽造私文書部分應依同法第二條第一項前段適用裁判
    時之法律，即應依修正後之第四十一條第一項規定為易科罰金折算標準之諭知）
    ，並定其應執行刑。卷附如附表所示之偽造「甲○○」署名十枚、指押十五枚，
    均應依刑法第二百十九條規定宣告沒收。
據上論斷，應依刑事訴訟法第二百九十九條第一項前段、第三百條、第二百七十三條
之一，刑法第五十六條、第二百十條、第二百十六條、第二百十七條、第三百二十條
第一項、第五十五條、第五十一條第五款、第四十一條第一項前段、第二百十九條，
罰金罰鍰提高標準條例第一條前段、第二條，判決如主文。
本案經檢察官林津鋒到庭執行職務。
中      華      民      國      九十三      年    六    月    二十八    日
                                      臺灣屏東地方法院刑事第一庭
                                          法  官   林世民
右正本證明與原本無異。
如不服本判決應於收受本判決後送達後十日內向本院提出上訴書狀，其未敘述上訴理
由者，並得於提起上訴後十日內向本院補提理由書狀（均須按他造當事人之人數附繕
本 ）「切勿逕送上級法院」
                                          書記官   張儷薾
中      華      民      國      九十三      年    六    月    二十八    日
附錄論罪科刑法條：
中華民國刑法第二百十條
偽造、變造私文書，足以生損害於公眾或他人者，處五年以下有期徒刑。
中華民國刑法第二百十六條
行使第二百十條至第二百十五條之文書者，依偽造、變造文書或登載不實事項或使登
載不實事項之規定處斷。
中華民國刑法第二百十七條
偽造印章、印文或署押，足以生損害於公眾或他人者，處三年以下有期徒刑。
盜用印章、印文或署押，足以生損害於公眾或他人者，亦同。
中華民國刑法第三百二十條
意圖為自己或第三人不法之所有，而竊取他人之動產者，為竊盜罪，處五年以下有期
徒刑、拘役或五百元以下罰金。
意圖為自己或第三人不法之利益，而竊佔他人之不動產者，依前項之規定處斷。
前二項之未遂犯罰之。
